【裁判字號】    90,易,1614
【裁判日期】    900723
【裁判案由】    著作權法
【裁判全文】
臺灣板橋地方法院刑事判決                          九十年度易字第一六一四號
    公  訴  人  臺灣板橋地方法院檢察署檢察官
    被      告  丁○○
右列被告因著作權法案件，經提起公訴（九十年度偵字第四七一八號），爰判決如左
：
    主  文
丁○○以明知為侵害著作權之物意圖散布而陳列之方法侵害他人之著作權，累犯，處
有期徒刑肆月，如易科罰金以佰元折算壹日。扣案如附表所示之ＣＤ壹佰玖拾捌片
均沒收。
    事  實
丁○○曾因違反肅清煙毒條例案件，經臺灣高等法院八十四年上訴字第六二六二號判
決判處有期徒刑三年二月確定，於民國（下同）八十八年六月五日縮刑期滿執行完畢
，仍不知悔改，意圖散布，明知其向不詳之成年人士所購買之「成全」等歌曲，分別
為「滾石國際音樂股份有限公司」等公司享有著作財產權之錄音著作（著作名稱及所
屬著作權人均詳如附表所載），且未經上開著作權人授權而擅自重製之侵害著作權之
物，仍意圖散布，於批購後，於九十年二月二十七日晚上，在台北縣中和市○○路一
八八號對面民德夜市內擺設攤位，陳列上開ＣＤ，嗣於同日晚間八時許，為警當場查
獲，並扣得丁○○所有如附表所示之盜版ＣＤ唱片共計一百九十八片，經訴由偵查起
訴。
    理  由
一、訊據被告丁○○矢口否認有違反著作權法犯行，辯稱：我並未販賣盜版ＣＤ，我
    只是去逛夜市，遇到朋友，我聊天的地方跟攤位很近，我只是站在行人走的地方
    挑ＣＤ，是「嫂仔」在賣的云云。惟查：
  (一)被告於警訊中供述：警方查獲的光碟片，是「嫂仔」在賣，我是去她的攤位隔壁
    找我朋友聊天，她臨時有事叫我幫她看一下攤子，她的攤位鐵架是我借她使用的
    等語；復於偵查中供述：我是去找朋友林仔，他在賣香雞糕，我和他聊天，剛好
    一隻手放在隔壁攤子上，嫂仔說她要離開一下，託我朋友幫她看一下攤子等語，
    均坦承於警方查獲時，係替嫂仔看顧販賣盜版ＣＤ之攤位，於本院審理時，竟翻
    異前詞，辯稱只是在挑選ＣＤ云云，顯不足採。
  (二)證人即查獲之警員乙○○於偵查中證述：我們去查緝時有事先看過現場，查緝前
    約二十分鐘去看，另外一個小隊長先去看一次，然後我們整組去看一次，我看到
    丁○○在整理攤架，我們等他整理好開始取締，已經開始營業，因為攤架都擺好
    了等語；復到庭結證稱：小隊長叫林益州，查獲時被告正在排攤架及ＣＤ，當場
    只有他一個人，被告說攤位是嫂仔的人在賣，但沒看到那個人，當時ＣＤ還沒有
    賣出等語，況被告自九十年二月二十七日為警查獲時起至本院九十年七月十九日
    審理時止將近半年之期間，均未能提供嫂仔之真實姓名及年籍資料，依查獲警員
    所述，確僅有被告一人在擺設攤架、陳列ＣＤ，其所辯盜版ＣＤ係嫂仔所販賣云
    云，即難採信。
  (三)此外，復經告訴代理人丙○○、甲○○指述明確，並提出告訴人等公司之公司執
    照、營利事業登記證、ＣＤ封面為證，並有盜版ＣＤ一百九十八片扣案可參，被
    告犯行應堪認定。
二、被告丁○○係犯著作權法第九十三條第三款之以第八十七條第二款意圖散布而陳
    列之方法侵害他人之著作權罪。被告尚未有散布之結果，業據查獲警員乙○○到
    庭結證稱明確，是公訴人認被告係成立「明知為侵害著作權之物而散布罪」，容
    有誤會。被告「意圖散布而持有」之低度行為為其「意圖散布而陳列」之高度行
    為所吸收，不另論罪。又被告曾因違反肅清煙毒條例案件，於八十八年六月五日
    執行有期徒刑三年二月完畢，有前案紀錄表可稽，其於五年內再犯有期徒刑以上
    刑之罪，為累犯，應依刑法第四十七條之規定加重其刑。爰依刑法第五十七條之
    規定，審酌被告犯罪之動機，及其擔任鐵工，日收入一千兩百元之生活狀況、國
    中畢業之智識程度、陳列盜版ＣＤ一百九十八片，尚未散布即為警查獲，犯罪所
    生之損害較輕，及犯罪後否認犯行，未知悔悟等一切情狀，量處如主文所示之刑
    ，以示懲儆。至扣案盜版ＣＤ一百九十八片，為被告所有供犯罪所用之物，應依
    刑法第三十八條第一項第二款之規定宣告沒收之。
中      華      民      國    九十      年      七      月    二十三    日
                                          法  官   蕭  一  弘
右正本證明與原本無異。
如不服本判決，應於判決送達後十日內，向本院提出上訴狀。
                                          書記官   郭  玉  芬
中      華      民      國    九十      年      七      月    二十三    日
附錄法條
著作權法第八十七條
有左列情形之一者，除本法另有規定外，視為侵害著作權或製版權：
一、以侵害著作人名譽之方法利用其著作者。
二、明知為侵害著作權或製版權之物而散布或意圖散布而陳列或持有或意圖營利而交
    付者。
三、輸入未經著作財產權人或製版權人授權重製之重製物或製版物者。
四、未經著作財產權人同意而輸入著作原件或其重製物者。
五、明知係侵害電腦程式著作財產權之重製物而仍作為直接營利之使用。
著作權法第九十三條：
有左列情形之一者，處二年以下有期徒刑，得併科新臺幣十萬元以罰金：
一、侵害第十五條至第十七條規定之著作人格權者。
二、違反第七十條規定者。
三、以第八十七條各款方法之一侵害他人之著作權者。


司法院資訊處製作；財團法人民間司法改革基金會備份。
